# 如何理解主要会计政策是否包含了会计估计在内？

提问人：tony868lamy 时间：2010-08-23 12:03:04
如需要出具声明：除中国法律、行政法规或者国家统一的会计制度等要求变更会计制度及主要会计政策外，XX公司 2007 年、 2008 年财务报告所采用的会计制度及主要会计政策与 2009 年一致；
请问所谓的“会计制度及主要会计政策”是否不包括会计估计？即：
所谓的会计制度及主要会计政策应当不等同于附注中重要会计政策、会计估计的说明

回答人：chenyiwei
会计政策和会计估计这两个概念是存在严格区别的，因此两个概念是平行的，不存在谁包含谁的问题。从 28 号准则及其应用指南中的表述可以看出：会计政策和会计估计的最直观区别就是：在内外部因素不发生改变的情况下，是否存在多种选择。对于会计政策而言，即使内外部因素不发生变化，在准则允许的限度内也可能允许存在多种选择，例如存货发出成本的计量可以采用加权平均法或先进先出法；而会计估计是管理层对于客观存在（但由于某些限制而难以精确计量）的事实或状态作出的估计和判断，包括对当前实际存在状态的估计和未来发展变化的估计，因此无论执行什么会计核算体系，同一管理层对同一事项的估计只能有一个，只有在“企业据以进行估计的基础发生了变化，或者由于取得新信息、积累更多经验以及后来的发展变化”时才能对会计估计作出变更。

回答人：chenyiwei
回复 藤椅 tony868lamy 的帖子两套会计规范体系在很多地方存在根本的理念性差异，因此同一会计主体在同一会计期间内不可能同时执行新会计准则和企业会计制度。你可以搜索一下本版面关于不同企业的会计准则执行要求情况的汇总。

回答人：chenyiwei
回复 报纸 tony868lamy 的帖子与国际接轨，持续全面趋同，建立原则导向的会计规范体系的需要。

回答人：chenyiwei
回复 7 楼 tony868lamy 的帖子任何财务指标都有局限性。由于计算方法的事先规定，可能导致在特殊情况下出现一些异常的结果，偏离这些指标设置的本意，也是完全可能的。实际上净资产收益率这个指标的重要性本身已经在下降。

提问人：qjr1124 时间：2012-03-20 16:14:44
回复 chenyiwei 的帖子
请教陈斑"固定资产折旧方法由年限平均法改为双倍余额递减法"，这个属于政策变更还是估计变更？
先说说我个人的理解，折旧方法的变化应该说是企业在会计准则允许的范围内自由选择的结果，不是因为基于什么最新信息判断（也可能有点这个成分），这个方法很明显是一重具体的会计核算处理方法导向（就如同投资性房地产一样，可能有其他不同的目的导致变化），综合考虑下来这项变更应该是政策变更，而不是估计变更，请帮忙解答。（有些答案明确是估计）

回答人：chenyiwei
会计估计变更。折旧方法应当体现对固定资产经济利益实现方式的判断和估计，并非可以任意选择。

提问人：qjr1124 时间：2012-03-21 11:03:53
仔细想了一下"判断和估计"是近可能接近实际情况 自由选择属于自定权，二者还是有点差异，但是具体是什么差异呢？

回答人：chenyiwei
区别在于：最终的正确结果是否只有一个？如果是，则属于会计估计（任何估计方法都是为了尽可能接近于该真实结果）；如果不是，则是会计政策。